臺灣花蓮地方法院刑事判決　　　　　　　 95年度訴字第487號
公　訴　人　臺灣花蓮地方法院檢察署檢察官
被　　　告　丙○○
　　　　　　甲○○
　　　　　　乙○○
上三人共同
選任辯護人　簡燦賢律師
　　　　　　吳秋樵律師
被　　　告　丁○○
上列被告因行使偽造文書等案件，經檢察官提起公訴（95年度偵
字第2110號）後，經檢察官聲請改依協商程序而為判決，本院判
決如下：
    主  文
丙○○共同連續行使偽造私文書，足以生損害於公眾，處有期徒
刑伍月，如易科罰金，以銀元佰元即新臺幣玖佰元折算壹日；
減為有期徒刑貳月又拾伍日，如易科罰金，以銀元佰元即新臺
幣玖佰元折算壹日。緩刑貳年。
甲○○、卓月卿、丁○○共同連續行使偽造私文書，足以生損害
於公眾，各處有期徒刑月，如易科罰金，均以銀元佰元即新
臺幣玖佰元折算壹日；皆減為有期徒刑壹月又拾伍日，如易科罰
金，均以銀元佰元即新臺幣玖佰元折算壹日。均緩刑貳年。
    事實及理由
一、犯罪事實經公訴人當庭陳明更正為：丙○○（原名林名紘、
    林章田）係設於花蓮縣花蓮市○○路424 號「三晉土木包工
    業」之負責人，負有依照實際給付工資之情形，製作各類所
    得扣繳暨免扣繳憑單（以下簡稱扣繳憑單）等業務，以供申
    報「三晉土木包工業」之營利事業所得稅，為從事業務之人
    。明知甲○○、卓月卿、丁○○自民國80年至87年間並未在
    「三晉土木包工業」任職及支薪，竟分別與甲○○、卓月卿
    、丁○○共同基於行使偽造私文書之概括犯意聯絡，由丙○○持甲○○、卓月卿、丁○○所提供之印章，連續自80年起
    至87年止，每年用印於「三晉土木包工業」之支領工資表私
    文書上，丙○○再基於行使業務上登載不實文書之概括犯意
    ，持偽造之工資表製成該年度之扣繳憑單，憑以報稅，足以
    生損害於稅捐稽徵機關對於稅捐核課之正確性（起訴書原載
    丙○○涉嫌以詐術逃漏稅捐部分之犯罪事實，業據公訴人以
    無法舉證逃漏稅捐數額加以減縮）。
二、證據：
   (一)被告丙○○、甲○○、卓月卿、丁○○於審理時之自白。
   (二)三晉土木包工業工資付款單6份
   (三)財政部臺灣省北區國稅局花蓮縣分局96年5月10日北區國稅
     花縣二字第0961009792號函。
三、犯罪法條經公訴人當庭更正為：核被告丙○○所為，係犯刑
    法第216條、第210條之行使偽造私文書（按指支領工資表部
    分）、同法第216條、第215條之行使業務上登載不實文書罪
    （按指扣繳憑單部分）；被告甲○○、卓月卿、丁○○所為
    ，均係犯刑法第216條、第210條之行使偽造私文書罪。被告
    4 人就行使偽造私文書罪部分，有犯意聯絡及行為分擔，均
    為共同正犯。又被告4 人偽造私文書及被告丙○○業務上登
    載不實文書之低度行為，分別應為行使偽造私文書及行使業
    務上登載不實文書之高度行為吸收，均不另論罪。被告4 人
    所犯行使偽造私文書罪及被告丙○○所犯行使業務上登載不
    實文書所犯罪，時間緊接，犯罪構成要件相同，顯均係基於
    概括犯意反覆為之，均應依修正前刑法第56條連續犯之規定
    論以一罪，並依法加重其刑。被告丙○○所犯上開連續行使
    偽造私文書與連續行使業務上登載不實文書之犯行間，有方
    法與目的之牽連關係，應依修正前刑法第55條從一重之行使
    偽造私文書罪處斷。
四、本件經檢察官與被告丙○○、甲○○、卓月卿、丁○○於審
    判外達成協商之合意，而被告4 人均已認罪，渠合意內容分
    別為：
  (一)被告丙○○願受科刑範圍為有期徒刑5月，緩刑2年，並捐款
    新臺幣（下同）4 萬元予花蓮畢士大教養院。捐款部分被告
    丙○○業已履行，有收據1紙在卷可查。
  (二)被告甲○○、卓月卿、丁○○願受科刑範圍均為有期徒刑3
    月，均緩刑2年，被告甲○○、卓月卿並捐款2萬元；被告丁○○則捐款1 萬元予花蓮畢士大教養院。捐款部分被告甲○○、卓月卿、丁○○均已履行，有收據3紙在卷可稽。
    經查：上開協商合意並無刑事訴訟法第455條之4第1 項所列
    情形之一，檢察官聲請改依協商程序而為判決，本院爰不經
    言詞辯論，於協商合意範圍內為協商判決。
五、另補充：
  (一)查被告4人犯罪期間係在96年4月24日以前，合於中華民國九
    十六年罪犯減刑條例第2條第1項第3 款之規定，應就渠宣告
    刑減刑2分之1，並皆諭知減刑後之易科罰金折算標準，以示
    懲儆。
  (二)次查被告4 人均未曾因故意犯罪受有期徒刑以上刑之宣告，
    此有臺灣高等法院被告前案紀錄表4 份在卷可參（按被告丙○○於71年間所犯係過失致死案件，非故意犯罪），渠等因
    貪圖小利，致罹刑典，惟犯後坦承犯行，並捐款公益團體回
    饋社會，已有悔悟之具體表現，經此教訓，應知警惕，當無
    再犯之虞，是本院認被告4 人所宣告之刑，以暫不執行為適
    當，爰併宣告緩刑2年，用勵自新。
六、應適用之法條：刑事訴訟法第455條之2第1項、第455條之4
    第2項、第455條之8、第454條、第299條第1項前段，刑法第
    2 條第1項前段、第28條、第216條、第210條、第215條、第
    74 條第1項第1款，修正前刑法第55條、第56條、第41條第1
    項前段，中華民國九十六年罪犯減刑條例第2條第1項第3 款
    、第7條、第9 條，罰金罰鍰提高標準條例第1條前段，修正
    前罰金罰鍰提高標準條例第2 條，現行法規所定貨幣單位折
    算新臺幣條例第2條，判決如主文。
七、本判決除有刑事訴訟法第455條之4第1項第1款於本訊問程序
    終結前，被告撤銷協商合意或檢察官撤回協商聲請者；第2
    款被告協商之意思非出於自由意志者；第4 款被告所犯之罪
    非第455條之2第1項所定得以協商判決者；第6款被告有其他
    較重之裁判上一罪之犯罪事實者；第7 款法院認應諭知免刑
    或免訴、不受理者情形之一，及違反同條第2 項「法院應於
    協商合意範圍內為判決；法院為協商判決所科之刑，以宣告
    緩刑或2 年以下有期徒刑、拘役或罰金為限」之規定者外，
    不得上訴。如有前述得上訴之理由，得自收受判決送達之日
    起10日內，向本院提出上訴書狀，上訴於第二審法院。
中　　華　　民　　國　　96　　年　　11　　月　　15　　日
                  刑事第一庭  法  官   吳韻馨
上列正本證明與原本無異。
如對本判決不服，應於送達後10日內，向本院提出上訴狀。
（上訴狀應記載具體上訴理由並應抄附繕本）
中　　華　　民　　國　　96　　年　　11　　月　　16　　日
                              書記官
附錄本判決論罪之法律條文：
中華民國刑法第216條：
（行使偽造變造或登載不實之文書罪）
行使第 210 條至第 215 條之文書者，依偽造、變造文書或登載
不實事項或使登載不實事項之規定處斷。
中華民國刑法第210條：
（偽造變造私文書罪）
偽造、變造私文書，足以生損害於公眾或他人者，處5年以下有
期徒刑。
中華民國刑法第215條：
（業務上文書登載不實罪）
從事業務之人，明知為不實之事項，而登載於其業務上作成之文
書，足以生損害於公眾或他人者，處3年以下有期徒刑、拘役或5
百元以下罰金。
